臺灣嘉義地方法院刑事判決　　　　　　　　　　　　九十三年度簡上字第二七四號
　　上　訴　人　臺灣嘉義地方法院檢察署檢察官
　　被　　　告　乙○○
右列上訴人因被告傷害案件，不服本院嘉義簡易庭九十三年度嘉簡字第八六八號，中
華民國九十三年十月二十九日第一審判決（聲請簡易判決處刑案號：臺灣嘉義地方法
院檢察署九十三年度偵字第五００七號）提起上訴，本院管轄之第二審合議庭判決如
左：
    主  文
上訴駁回。
    事  實
一、乙○○與甲○○係男女朋友，民國九十三年二月二十日凌晨一時五十分許，在嘉
    義市○○路「廣美飯店」內，甲○○因不滿乙○○經常探視其前妻，遂與乙○○
    發生口角爭執，乙○○竟基於傷害之犯意，徒手毆打甲○○，致甲○○受有頭部
    挫傷、左側額部擦傷、多處挫傷等傷害。
二、案經甲○○訴由臺灣嘉義地方法院檢察署檢察官偵查後聲請簡易判決處刑。
    理  由
一、右揭事實，業經被告乙○○於本院原審九十三年十月八日調查時自白不諱（見原
    審卷第十二頁），核與告訴人甲○○之指述情節相符，並有財團法人嘉義基督教
    醫院九十三年二月二十日甲種診斷證明書乙紙在卷可稽，是本件事證明確，被告
    犯行堪予認定，應依法論科。
二、核被告所為，係犯刑法第二百七十七條第一項之傷害罪。原審適用刑事訴訟法第
    四百四十九條第一項前段、第四百五十四條第二項、第四百五十五條之一第二項
    ，刑法第二百七十七條第一項、第四十一條第一項前段，罰金罰鍰提高標準條例
    第一條前段、第二條，判處被告拘役二十日，如易科罰金，以三百元折算一日，
    認事用法核無違誤，量刑亦屬適當。公訴人循告訴人之請求提起上訴，上訴意旨
    以被告犯下本案後，並無悔意，亦未賠償告訴人所受損害，原審僅判處被告拘役
    二十日，顯屬過輕，且告訴人尚無機會另提起附帶民事損害賠償訴訟等語提起上
    訴，然被告僅因細故即毆打告訴人之行為，雖值得非難，但觀諸卷附之診斷證明
    書所載告訴人所受傷勢，被告與告訴人發生口角之行為動機、徒手毆打告訴人之
    手段，與被害人平日之關係及犯罪後尚坦承犯行，然未與告訴人達成和解及賠償
    告訴人醫藥費用等一切情狀，本院認對被告量處拘役二十日，如易科罰金，以三
    百元折算一日，已足收對被告行為之懲罰，上訴意旨認量刑過輕指摘原判決不當
    ，為無理由，應予駁回。
三、被告經合法傳喚，無正當理由不到庭，爰不待其陳述，逕行判決。
據上論斷，應依刑事訴訟法第四百五十五條之一第一項、第三項、第三百六十八條、
第三百七十一條，判決如主文。
本案經檢察官周靜妮到庭執行職務
中      華      民      國    九十四    年      一      月      五      日
                                    臺灣嘉義地方法院刑事第六庭
                                        審判長法  官  林信旭
                                              法  官  蘇姵文
                                              法  官  曾宏揚
右正本證明與原本無異。
本件不得上訴。
中      華      民      國    九十四    年      一      月      五      日
                                              書記官   陳慶昀
附錄本案論罪科刑法條全文：
中華民國刑法第二百七十七條
 (普通傷害罪)
傷害人之身體或健康者，處三年以下有期徒刑、拘役或一千元以下罰金。
犯前項之罪因而致人於死者，處無期徒刑或七年以上有期徒刑；致重傷者
，處三年以上十年以下有期徒刑。
